【裁判字號】    93,訴,616
【裁判日期】    950821
【裁判案由】    偽造文書等
【裁判全文】
臺灣高雄地方法院刑事判決               93年度訴字第616號
公  訴  人  臺灣高雄地方法院檢察署檢察官
被      告  Ｐ○○
選任辯護人  鄭勝智律師
被      告  寅○○
            ｈ○○
                    （另案在臺灣高雄監獄執行中）
上列被告等因偽造文書等案件，經檢察官提起公訴（91年度偵字
第9730號、第14230號），本院判決如下：
    主  文
Ｐ○○、ｈ○○共同偽造私文書，足以生損害於公眾及他人，Ｐ
○○處有期徒刑壹年，ｈ○○處有期徒刑拾月。扣案如附表1所
示之物均沒收。
寅○○共同偽造私文書，足以生損害於公眾及他人，累犯，處有
期徒刑壹年。扣案如附表1 所示之物及現金新臺幣肆仟元，均沒
收。
    事  實
一、寅○○曾於民國86年間，因違反麻醉藥品管理條例案件，經
    法院判處有期徒刑7 月確定，嗣於87年8 月22日執行完畢。
    Ｐ○○、寅○○及ｈ○○共同基於意圖為自己不法所有及偽
    造私文書之犯意聯絡，由寅○○先至Ｐ○○所承租位於高雄
    縣鳥松鄉○○路14巷2 號之大正汽車保養廠，取得Ｐ○○所
    交付之合法取得機車車牌1 面及寫妥引擎號碼之紙張後，再
    依Ｐ○○之指示，竊取Ｐ○○所指示機車廠牌及車型之機車
    後，再將Ｐ○○所交付上開機車車牌1 面及寫妥引擎號碼之
    紙張置於該部竊得之機車內，並將該部機車騎至高雄縣鳳山
    市○○路某間火鍋店旁，交予ｈ○○負責將該部機車上用以
    表示機車製造廠商出廠標誌用意之引擎號碼，以ｈ○○所有
    如附表1 所示之工具，將引擎號碼予以磨損後，再依Ｐ○○
    所交付置於機車內上開紙張所寫之引擎號碼，打印於機車引
    擎上而予以偽造，並懸掛置於置物箱內之機車車牌完畢後，
    將已偽造完成引擎號碼之機車置放於上開火鍋店旁，再由寅
    ○○將該部機車騎至上揭大正保養廠內交付予Ｐ○○，由Ｐ
    ○○負責銷贓出售得利，Ｐ○○並交付新臺幣（下同）4,0
    00元之代價予寅○○及1,000元之代價予ｈ○○作為報酬。3
    人謀議以上揭方式犯罪後，寅○○遂於91年5 月6 日凌晨4
    時許，在高雄縣鳳山市○○路22號前，以自備鑰匙竊得彭國
    光所有車號PXI-679 號山葉牌重型機車1 部後，以上揭犯罪
    分工方式，由ｈ○○將該部機車之引擎號碼偽造為4VP-1181
    08號後（原引擎號碼4VP-004786號）交予寅○○，足以生損
    害於監理機關對於機車管理之正確性及彭國光。嗣於91年5
    月7 日凌晨19時30分許，寅○○騎乘該部已遭偽造引擎號碼
    之機車，與不知情之乙○○，共同至上揭大正汽車保養場，
    將該部機車交予Ｐ○○，Ｐ○○並交付5,000 元之現金予寅
    ○○作為其與ｈ○○之報酬，並另交付車牌PXI-836 號及NO
    U-006 號各1 面（以報紙包裹）後< 寅○○與乙○○行至高
    雄縣鳥松鄉○○路14巷巷口時，為警當場查獲，並在寅○○
    身上扣得上開車牌2 面及現金8,000 元，且經警方於91年7
    月2 日，至高雄縣鳳山市○○路14之1 號ｈ○○住處，扣得
    ｈ○○所有供其犯罪使用如附表1 所示之物，而查知上情。
二、案經高雄縣政府警察局移送臺灣高雄地方法院檢察署檢察官
    偵查起訴。
    理  由
一、證據能力部分：
  (1)按被告以外之人於司法警察調查中所為之陳述，與審判中不
    符時，其先前之陳述具有較可信之特別情況，且為證明犯罪
    事實存否所必要者，得為證據，刑事訴訟法第159 條之2 定
    有明文。本件被告寅○○就本案犯行，於91年5 月7 日、5
    月8 日及5 月29日警訊中均供稱：Ｐ○○先叫伊至上開工廠
    拿1 面機車車牌及1 張他事先寫好機車引擎號碼的紙張後，
    再依他所指定的機車廠牌竊取機車，伊竊得機車後把他交給
    伊的車牌及紙張放在贓車裡面，再把贓車騎到鳳山市○○路
    上1 間火鍋店旁，綽號「阿典」的男子（即指被告ｈ○○）
    就會把機車騎走並把引擎號碼磨掉後，重新打上紙張上的引
    擎號碼，並改懸掛Ｐ○○交付之車牌後，放置在該火鍋店，
    伊再至該火鍋店把該部贓車騎去上揭工廠交給Ｐ○○，偷1
    部機車Ｐ○○會給伊4,000 元，ｈ○○打造引擎號碼的代價
    是1,000 元，錢由伊交給ｈ○○，至於伊竊取的機車車牌，
    伊會丟到高雄市○○路媽祖港橋下的前鎮河內。伊於91年5
    月6 日凌晨4 時許，在高雄縣鳳山市竊得車號PXI-679 號機
    車1 部，於同年月7 日晚上7 時30分許，與不知情的乙○○
    將該部機車騎去上開工廠給Ｐ○○，又拿車牌2 面出來巷口
    時，就為警查獲等語，惟嗣於本院審理中則改辯稱：上開機
    車係由伊所竊取，且伊竊得後由伊自行偽造引擎號碼，因伊
    想賣給被告Ｐ○○，伊就牽至大正汽車保養廠交給Ｐ○○，
    該部機車不是Ｐ○○叫伊竊取，引擎號碼也不是ｈ○○偽造
    的等語，與其於上開警訊中所述犯案情節顯不相符，而被告
    寅○○就其為何嗣後本院審理中為不同之供述，其供稱：因
    伊有施用毒品，Ｐ○○及ｈ○○知道後告訴伊太太，導致伊
    太太和伊離婚，伊平常都在ｈ○○家吸毒，Ｐ○○都會去ｈ
    ○○那裡，所以他們知道伊有吸毒云云，而被告ｈ○○於本
    院審理中雖亦附和被告寅○○之說詞而供稱：伊有跟寅○○
    太太說他有在吸毒，寅○○因此和他太太離婚，但他是否這
    樣認為伊不清楚云云，惟本院審酌，被告寅○○如欲誣陷被
    告Ｐ○○及ｈ○○上揭犯罪事實，其並無需陳述自身係負責
    從事竊盜機車之角色，而有共同參與犯行之必要，且被告寅
    ○○先後3 次警訊筆錄就其與被告Ｐ○○及ｈ○○3 人就犯
    罪分工之模式供述述相當詳細，可信性甚高，又被告寅○○
    於91年5 月29日經警方借提訊問時，警員在被告寅○○身上
    褲袋內扣得1 張已揉碎之信紙，經警員予以黏貼還原後，被
    告寅○○供承該信紙係其在高雄看守所時（當時被告寅○○
    因本案在押），由被告Ｐ○○所書寫並由不知名之人所交付
    予伊，被告Ｐ○○於偵查及本院審理中亦均供承該信紙確係
    伊所寫並託人交予被告寅○○，而觀之該紙張內容略以：「
    正仔（指被告寅○○），你需記住開庭時要說：你有在收
    報廢的車。機車是你自己偷的，我沒有叫你偷。車牌是
    你在我的工廠自己拿的，號碼是自己編的，我沒有給你任何
    東西。號碼是你自己改的。8,000 元是之前欠你的報廢
    車的錢，報廢車有5 、6 台。較晚交車是因為白天你在睡
    覺，只有那時有空交車。這樣說可以減輕你我的罪，我很擔
    心你的口供會讓法官不讓我交保，所以你開庭時一定要說這
    6 點，我才有交保機會，只有我交保出去弄錢你才能出來。
    看完信請記著腦裡，然後把信撕掉用水沖走等語。」，是可
    知被告Ｐ○○顯係透過該信紙要求被告寅○○與其串供，欲
    被告寅○○就竊盜之犯行承認係自己所為，而對其為有利之
    供述，足見被告寅○○嗣後於本院審理中所為上揭辯解，僅
    係應被告Ｐ○○之要求與其串供後所為袒護之詞，不足為採
    ，應以被告寅○○於警訊中所為上揭陳述，較可採信，且係
    為證明本案被告3 人犯罪事實存否所必要，應具有證據能力
    。至於被告寅○○於本院審理中雖另辯稱伊於警訊時因伊有
    吸食毒品精神不佳很想睡覺云云，惟經本院傳喚證人即製作
    被告寅○○91年5 月7 日警訊筆錄之警員亥○○及製作5 月
    29 日 警訊筆錄之警員黃○○於本院審理中均證稱：警訊筆
    錄是依被告之陳述製作，沒有對被告寅○○刑求或其他方式
    不法取供，且製作筆錄過程中被告寅○○精神狀態正常等語
    ，並無被告寅○○所述精神不佳之情事，且被告寅○○於本
    院95 年8月9 日審判庭時，就其於91年5 月7 日之警訊筆錄
    ，供承警員有對其1 問1 答並有讓其自由陳述，其對於警訊
    中陳述沒有意見等語，是被告寅○○於製作上開警訊筆錄時
    ，精神狀態應無異常而具有任意性，自具有證據能力，其所
    為上開辯解，應僅係事後欲圖脫罪之詞，不足為採。
  (2)證人彭國光於警訊中之陳述，係被告以外之人於審判外之言
    詞陳述，為傳聞證據，惟當事人於本院審理中均同意作為證
    據，且本院審酌上開人等之警訊筆錄，客觀上並無意思不自
    由之情形，亦認為適當，依刑事訴訟法第159 條之5 第1項
    之規定，本院認為均有證據能力。
  (3)被告寅○○於偵查中之陳述，就本案犯行與被告Ｐ○○及ｈ
    ○○部分之陳述，係在檢察官前所為之陳述，當事人就證據
    能力並不爭執，亦無顯有不可信之情形，依刑事訴訟法第15
    9 條之1 第2 項規定，本院認有證據能力。
  (4)證人Ｓ○○於偵查中之陳述，係在檢察官前所為之陳述，且
    經具結後而為證言，亦無顯有不可信之情形，依刑事訴訟法
    第159 條之1 第2 項規定，本院認均有證據能力。
  (5)卷附高雄縣政府車輛失竊證明單及被害人彭國光出具之領結
    各1 紙等文書證據，均係審判外之傳聞證據，惟當事人於本
    院言詞辯論終結前就證據能力並未聲明異議，且本院認上開
    文書，均無顯有內容不實或其他不可信之情形，亦認為適當
    ，依刑事訴訟法第159 條之5 第1 項規定，本院認均有證據
    能力。
二、訊據被告Ｐ○○及ｈ○○均否認有上揭共同竊盜及偽造文書
    之犯行，被告Ｐ○○辯稱：伊沒有叫寅○○去偷車，查獲當
    天伊也沒有看到寅○○有騎贓車到上開保養廠交給伊，寅○○身上為警查獲的車牌2 面也不是伊交付的云云；被告ｈ○○辯稱：伊沒有偽造車牌，是寅○○亂說的，扣案的工具是
    伊所有，但是用來修理伊的車子云云；而被告寅○○則供承
    有於上開時間、地點，竊盜被害人彭國光所有機車，並將該
    部機車騎至被告Ｐ○○上開保養廠並置放該處，並步行至上
    開巷口時，即為警查獲之事實，惟另辯稱：該車是伊自己偷
    的，且伊竊得後由伊自行偽造引擎號碼，該部機車不是Ｐ○○叫伊竊取，引擎號碼也不是ｈ○○偽造的，伊之前所述是
    要陷害Ｐ○○及ｈ○○云云，經查：
  (1)被告寅○○有於上揭時間、地點，以自備鑰匙1 支竊盜被害
    人彭國光所有上揭機車1 部得手，嗣於91年5 月7 日凌晨19
    時30分許，被告寅○○騎乘該部贓車與不知情之乙○○至上
    開保養廠並置放該處，嗣Ｐ○○及乙○○步行至高雄縣鳥松
    鄉○○路14巷巷口時，為警當場查獲，並在被告寅○○身上
    查獲上開車牌2 面及現金8,000 元之事實，業據被告寅○○
    於警訊、偵查及本院審理中均供認屬實，且經被害人彭國光
    於警訊中證述確有該部機車遭竊等情相符，復有高雄縣政府
    車輛失竊證明單及被害人領回機車（原機車引擎號碼業已遭
    磨損，並偽造其他引擎號碼，此部分詳下述）之領結各1 紙
    在卷可憑，且本件查獲之過程亦經證人即員警鐘添林、Ｂ○○、亥○○於本院審理中證稱：當時我們有在該處埋伏，看
    到寅○○及乙○○各騎1 部機車進去該保養廠，他們出來不
    久後我們就上前，有在寅○○身上查到用報紙包住的2 面車
    牌及現金8, 000元，寅○○事後有說車牌是Ｐ○○交給他的
    ，現金部分則是Ｐ○○給他偷車的贓款，之後我們查到寅○○及乙○○所騎乘的機車其中有1 部是贓車，也有請被害人
    來指認等語，並有扣案之PXI-836 號及NOU-006 號車牌2 面
    及現金8,00 0元在卷可資佐證，是被告寅○○有竊盜該部機
    車，且為警查扣上揭物品之事實，均可認定。
  (2)被告寅○○就其與被告Ｐ○○及ｈ○○以上揭犯罪分工方式
    ，由被告Ｐ○○交付合法取得之車牌及引擎號碼予被告寅○○，被告寅○○則依被告Ｐ○○之指示負責竊盜機車，再交
    予被告ｈ○○負責偽造引擎號碼後，由被告Ｐ○○銷贓販賣
    得利，被告寅○○及ｈ○○則分別獲得上開報酬之事實，業
    據被告寅○○於91年5 月7 日、5 月8 日、5 月29日警訊中
    、91年5 月8 日、5 月29日、6 月26日及7 月25日偵查中及
    91 年5月8 日本月羈押庭訊時均供認屬實（被告寅○○於上
    開歷次偵查及本院羈押庭訊時所述內容，與其警訊中所述大
    致相同），被告寅○○雖嗣後改為上揭辯解，而對被告Ｐ○○及ｈ○○為有利之供述，惟被告寅○○於警訊中所述較為
    可採，已如上述，且被告寅○○嗣後經本院羈押庭訊及上開
    4 次偵查中所述均予警訊中所述大致相符，其亦未迴避自身
    所參與負責竊盜機車之角色，足見被告寅○○所供述渠等3
    人所為上揭犯罪分工方式應屬實在，而可採信，其嗣後所為
    上揭辯解，僅係為袒護被告Ｐ○○及ｈ○○之說詞，不足為
    採。
  (3)本件上開被害人彭國光所有機車於警方查獲後，其引擎號碼
    原係4VP-004786號，惟已遭磨損，並打印偽造為4VP-118108
    號之事實，除據被害人彭國光於警訊中證述屬實外，亦據證
    人即負責電解引擎號碼之警員Ｓ○○於偵查及本院審理中、
    證人即警員丁○○於本院審理中證述：丁○○有自68年至今
    之電解引擎工作經驗，Ｓ○○則有2 年左右經驗，本件電解
    引擎號碼，是以電解法還原，且我們使用的電解液是自己調
    配的，效果更佳，我們電解前、電解中及電解顯現出來時均
    會拍照，但因為照相技術及電解後顯現時間因素，照片不一
    定有辦法顯現出來，但從事電解的人一定可以看的出來，本
    件查獲的機車因當初變造引擎時磨的就很深，所以我們電解
    液用得很強，引擎號碼的顯現速度就無法用相機拍下來，但
    電解人員在電解時用放大鏡可以看出來，另本件所查獲之山
    葉牌機車，因該公司引擎號碼的字體比較特殊，呈不倒翁型
    ，而在1998年前，該公司的字體是實體型，於1998年後有部
    分車型的引擎號碼改為電腦點字，在電解前我們知道有照樣
    的情形，當時我們有指其中1 個很明顯的機車引擎號碼給被
    告Ｐ○○看，但因為查扣機車太多（此部分詳下第4 項所述
    ），我們從事電解就花了好幾個月，被告Ｐ○○不可能有時
    間一直陪我們電解等語甚詳，而辯護人雖以證人2 人於電解
    過程沒有依照法律程序為之，且沒有專業人士在場，亦未讓
    被告Ｐ○○參與電解程序等語，而質疑證人2 人證詞之可信
    性，惟證人2 人已證稱渠所採取還原引擎號碼方式，係採取
    電解法，且有相當之經驗及能力從事電解，就電解過程亦證
    述詳細，且因進行電解之工作需耗時甚久，故有讓被告Ｐ○○見過1 台機車電解之過程，並非刻意完全不讓被告Ｐ○○
    知悉電解之情形，是辯護人所辯，尚無可採，證人2 人上揭
    證詞，均應可採信。此外，參照被告寅○○上揭警訊及偵查
    中之供述，係其竊取機車後置於上開火鍋店旁交由被告ｈ○○偽造引擎號碼，且被告ｈ○○亦確經警方於其上揭住處扣
    得如附表1 所示之工具，而觀之扣案物之內容，係砂輪機、
    電鑽、起子及砂紙等，客觀上足認可作為用以磨損（如砂輪
    機及砂紙等）機車之引擎號碼，及重新打印引擎號碼（如電
    鑽及起子等）之工具，又被告寅○○所置放機車之火鍋店，
    係位於高雄縣鳳山市○○路附近，與被告ｈ○○之住處係位
    於高雄縣鳳山市○○路14之1 號，亦相當接近，足認被害人
    彭國光上揭機車係由被告寅○○竊取後，再交由被告ｈ○○
    重新打印而偽造引擎號碼，應可認定。另被告寅○○於為警
    查獲時，在其身上扣得PXI-836 號及NOU-006 號各1 面，符
    合被告寅○○所述，係由被告Ｐ○○交付車牌予伊後，伊再
    依被告Ｐ○○之指示竊取機車等情相符，且被告寅○○身上
    復扣得現金8,000 元，扣除被告寅○○於本院審理中所述其
    中3,000 元係伊所有外，餘5,000 元係被告Ｐ○○所交付，
    亦與其在上開警訊及偵查中所述，其竊得機車後，Ｐ○○會
    分別交付4,000 元及1,000 元予伊及被告ｈ○○作為報酬等
    語，亦相符合。足認被害人彭國光上揭機車係由被告寅○○
    依被告Ｐ○○之指示竊取後，交由被告ｈ○○重新打印而偽
    造引擎號碼，再由被告寅○○交予被告Ｐ○○進行銷贓得利
    ，被告寅○○及ｈ○○並分別獲得報酬之事實，足堪認定。
  (4)綜上所述，被告3 人於本院審理中上揭辯解，均僅係事後卸
    責之詞，不足為採，渠等有以上揭犯罪分工方式竊取機車並
    偽造引擎號碼，以銷贓得利之事實，應可認定。
三、查被告3 人行為後，如附表3 所示之相關法律均業經變更，
    並均於95年7 月1 日生效施行，玆經整體比較結果，裁判時
    法並未較為有利，從而依刑法第2 條第1 項前段規定，自應
    適用各該行為時法，亦即修正前刑法規定至明。次按機車引
    擎號碼，係機車製造廠商出廠之標誌，乃表示一定用意之證
    明，依刑法第220 條規定，應以私文書論，有最高法院66年
    台上字第1961號判例可資參照。核被告3 人所為，均係犯刑
    法第210 條、第220 條之偽造準私文書罪，及同法第320 條
    第1 項之竊盜罪。被告3 人是以上開犯罪分工方式犯罪，是
    渠等3 人就上揭犯行，均有犯意聯絡及行為分擔，應論以共
    同正犯。被告3 人所犯上揭2 罪，有方法目的之牽連關係，
    均應從一重之偽造準私文書罪處斷。查被告寅○○有如上所
    述前科之事實，有臺灣高等法院被告前案紀錄表1 份在卷可
    查，其受有期徒刑之執行完畢，5 年以內在犯本件有期徒刑
    以上之罪，為累犯，應依法加重其刑。爰審酌被告3 人不思
    以正當方式賺取所需，卻共同以本案犯罪方式竊盜機車並偽
    造引擎號碼以銷贓得利，且被告Ｐ○○及ｈ○○犯後均飾詞
    卸責，被告寅○○初始雖承認犯行，惟嗣後竟與被告Ｐ○○
    串供，而翻供袒護被告Ｐ○○及ｈ○○，犯後態度惡劣，且
    顯見被告3 人均毫無悔意，及渠等犯罪過程中被告Ｐ○○處
    於主導地位，被告寅○○及ｈ○○則為協助角色，及渠等犯
    罪手段、犯罪所得利益、所竊取財物之價值與其他一切情狀
    ，分別量處如主文所示之刑，以資懲儆。扣案如附表1 所示
    之物，均係被告ｈ○○所有且係供其犯罪使用之物，已如上
    述，應依刑法第38條第1 項第2 款規定，均宣告沒收。另在
    被告寅○○身上所查扣之現金8,000 元，其中4,000 元應係
    被告Ｐ○○所交付竊車之報酬，且已為被告寅○○所有，應
    依刑法第38條第1 項第3 款規定，亦宣告沒收。
四、公訴意旨另以：(1)被告Ｐ○○有與不詳姓名年籍負責竊車之
    人，於竊取如附表2 編號1 至編號56所示被害人天○○等人
    之機車後，交予不詳姓名年籍負責打印即偽造引擎號碼之人
    偽造引擎號碼後，交由被告Ｐ○○，因認被告Ｐ○○此部分
    亦涉犯偽造準私文書及竊盜罪嫌。(2)被告寅○○於附表編號
    57 至 編號73所示地點竊取機車後，交予ｈ○○負責打印即
    偽造引擎號碼後，再交予被告Ｐ○○。因認被告3 人此部分
    亦涉犯偽造準私文書及竊盜罪嫌。惟查：
（一）按犯罪事實應依證據認定之，無證據不得認定犯罪事實；
      又不能證明被告犯罪者，應諭知無罪之判決，刑事訴訟法
      第154 條第2 項、第301 條第1 項分別定有明文。又刑事
      訴訟法第161 條，已於91年2 月8 日修正公布，其第1 項
      規定：檢察官就被告犯罪事實應負舉證責任，並指出證明
      之方法，因此檢察官對於起訴之犯罪事實，應負提出證據
      及說服之實質舉證責任，倘所提出之證據不足為被告有罪
      之積極證明，或其指出證明之方法，無從說服法院以形成
      被告有罪之心證，基於無罪推定之原則，自應為被告無罪
      判決之諭知，最高法院92年度臺上字第128 號判例意旨可
      資參照。
（二）檢察官認被告3 人所分別涉犯上開犯行，係以被告寅○○
      上開於警訊及偵查中之自白、如附表2 編號1 至編號56所
      示被害人天○○等人於警訊中之證述，及證人即販賣中古
      車予被告Ｐ○○之呂春興、謝金良、陳陸村、謝水賢、郭
      國棟、宋清儀、許鴻啟、卓江素霞、林鳳英、林振盛等人
      分別於警訊及偵查中之證述，與卷附被害人天○○等人領
      回失物之高雄縣政府警查局贓物認領保管收據、車籍作業
      系統查詢認可資料及查獲照片等為其認罪依據。而訊據被
      告3 人於本院審理中均否認有為此部分犯行，經查：
    (1)證據能力部分：
    如附表2 編號1 至編號56所示被害人天○○等人及證人呂
      春興、謝金良、陳陸村、謝水賢、郭國棟、宋清儀、許鴻
      啟、卓江素霞、林鳳英、林振盛等人於警訊中之陳述，均
      係被告以外之人於審判外之言詞陳述，為傳聞證據，惟當
      事人於本院審理中均同意作為證據，且本院審酌上開人等
      之警訊筆錄，客觀上並無意思不自由之情形，亦認為適當
      ，依刑事訴訟法第159 條之5 第1 項之規定，本院認為均
      有證據能力。
    證人謝金良、郭國棟、宋清儀、許鴻啟、卓江素霞、林鳳
      英等人於偵查中之陳述，均係在檢察官前所為之陳述，且
      經具結後而為證言，亦無顯有不可信之情形，依刑事訴訟
      法第159 條之1 第2 項規定，本院認均有證據能力。
    卷附被害人天○○等56人領回失物之高雄縣政府警查局贓
      物認領保管收據、車籍作業系統查詢認可資料及查獲照片
      等文書證據，均係審判外之傳聞證據，惟當事人於本院言
      詞辯論終結前就證據能力並未聲明異議，且本院認上開文
      書，均應無顯有內容不實或其他不可信之情形，亦認為適
      當，依刑事訴訟法第159 條之5 第1 項規定，本院認均有
      證據能力。
    (2)就附表2編號1 至編號56所示部分：
    如附表2 編號1 至編號54及編號56所示被害人天○○等人
      固有於警訊中均證稱有如附表2 所示機車遭竊之情事，並
      均領回遭竊之機車，有高雄縣政府警查局贓物認領保管收
      據、車籍作業系統查詢認可資料及查獲照片等在卷可憑，
      固可認被害人天○○等55人有機車遭竊之事實，惟渠等均
      未證稱機車係何人所竊取，是尚難僅憑被害人天○○等人
      遭竊之機車，係在被告Ｐ○○所承租之上開保養廠內為警
      查獲，即認係被告Ｐ○○所竊取。
    就附表2 編號55所示之被害人己○○（被告Ｐ○○係其姊
      夫）所有機車部分，被告Ｐ○○於本院審理中辯稱：該部
      機車是己○○失竊後找到再交給伊修理，警察卻以為是失
      竊的機車等語，而證人己○○於警訊中固有證稱其所有車
      號ZKU- 903號機車有遭竊之事實，惟嗣於本院審理中則證
      稱：本案ZKU-903 號機車伊係在高雄市三民區○○○路14
      8 號前失竊，之後沒幾天，伊在明誠路跟某路之路口發現
      該部機車倒在路邊，發現時機車有被破壞，伊就打電話給
      被告Ｐ○○，請他將機車遷回去他的工廠修理，後來伊接
      到警察局打來的電話要伊去認車，伊到那裡時有說那台車
      是伊的，伊忘了有沒有跟警員講有將該部機車交給Ｐ○○
      修理的事等語，是證人己○○就該部機車是否係已遭竊之
      機車前後證述不一，已有疑問，況縱認證人己○○於本院
      審理中所述，因雙方有親戚關係而係袒護被告Ｐ○○之說
      詞，惟依其警訊中之證述，亦僅能證明其機車有遭竊之事
      實，並不能因該部機車係在被告Ｐ○○所承租之上開保養
      廠內為警查獲，即認係被告Ｐ○○所竊取。
    依證人Ｓ○○於偵查及本院審理中、證人丁○○於本院審
      理中所為之上開證述內容（渠2 人之證詞具有可信性，已
      如上述），及就辯護人所提出高雄縣警察局刑警隊查獲Ｐ
      ○○機車查扣車輛名冊1 份部分（見本院卷一第133 頁）
      ，證人Ｓ○○及丁○○另證稱：這份名冊是因高雄縣政府
      警察局刑警隊六組交給我們二組技術上支援電解，我們先
      初步判定機車的引擎號碼有無經改造，該名冊上「公司初
      鑑」欄所載引擎不符，是指尚未電解前先以肉眼來判定，
      有偽造嫌疑者我們就列入引擎不符，將來再做電解確認，
      且所謂引擎不符，是指數字字模（字體）不符，不是數字
      不同，另「覆查情形」欄所載內容，是我們電解前以肉眼
      來判定發現有異常情形者就予以註記，之後進行電解時我
      們就會特別注意有註記的引擎等語，及卷附之附表2 編號
      1 至編號8 、編號11至編號54及編號56所示被害人天○○
      等人之警訊筆錄內容，固可認為警查獲之如附表2 編號1
      至編號8 、編號11至編號54及編號56所示被害人天○○等
      人之機車引擎號碼均有遭偽造之事實（至於編號9 部分，
      引擎號碼僅係遭磨損，另編號10及編號55部分，則未經偽
      造引擎號碼），惟尚難僅憑被告Ｐ○○所持有之機車引擎
      號碼有經偽造之事實，即推論機車均係由其竊取，且警方
      所查扣之被告Ｐ○○所有機車買賣合約書50張、機車車籍
      查詢單48張、帳冊7 本、估價單5 本、聯絡簿1 本、名片
      簿3 本、手機1 支、模具1 批、電腦1 部等物，亦難認可
      從事偽造引擎號碼之行為或有所關聯，是亦無證據證明上
      開機車之引擎號碼係被告Ｐ○○所偽造。至於證人呂春興
      、謝金良、陳陸村、謝水賢、郭國棟、宋清儀、許鴻啟、
      卓江素霞、林鳳英、林振盛等人分別於警訊及偵查中之陳
      述，核其證述內容，均係證述渠等雖有販賣中古機車予被
      告Ｐ○○，但均無販賣有問題之贓車予被告Ｐ○○等語，
      惟依被告Ｐ○○所辯稱，如附表2 編號1 至56之機車有部
      分係向證人呂春興等人所購買，證人呂春新等人亦均不否
      認確有販賣中古機車予被告Ｐ○○之事實，而扣案如附表
      2 編號1 至56之機車，除編號9 、10及55部分外，其餘機
      車之引擎號碼均有遭偽造之事實，是證人呂春興等人亦已
      涉有偽造引擎號碼之嫌疑，其作證時已具有利害關係，渠
      等所為之證詞可信性，尚有斟酌之處，是證人呂春興等人
      所為上揭證詞，尚不足為對被告Ｐ○○不利之認定。
    綜上所述，附表2 編號1 至編號56所示被害人天○○等人
      之機車固可認有遭竊取，及除編號9 、10及55部分之機車
      外，其餘機車均有遭偽造引擎號碼之事實，惟並無其他積
      極證據足認上開機車係由被告或其他所謂有犯意聯絡之不
      詳姓名年籍共犯所竊取及偽造引擎號碼，此部分犯行尚屬
      不能證明，惟依公訴意旨，認此部分犯行與上揭論罪科刑
      部分，有連續犯之裁判上一罪關係，本院爰不另為無罪之
      諭知。
    (3)就附表2 編號57至編號73所示部分：此部分之犯行，固據
      被告寅○○於上開警訊及偵查中自白有竊盜機車之事實，
      惟遍查卷內證據，除被告寅○○之自白外，就被害人為何
      人，其所竊取之機車車號、廠牌為何，機車之引擎號碼究
      有無經偽造，均無證據可以證明。而依刑事訴訟法第156
      條第2 項規定，被告或共犯之自白，不得作為有罪判決之
      唯一證據，仍應調查其他必要之證據，以察其是否與事實
      相符，是此部分犯行，除被告寅○○之自白外，並無其他
      證據足以佐證，自不能僅因被告寅○○之自白，即認被告
      3 人涉犯此部分之竊盜及偽造引擎號碼之犯行。綜上，被
      告3 人此部分犯行，亦屬不能證明，惟依公訴意旨，認此
      部分犯行與上揭論罪科刑部分，亦有連續犯之裁判上一罪
      關係，本院亦不另為無罪之諭知。
據上論斷，應依刑事訴訟法第299 條第1 項前段，刑法第2 條第
1 項前段、第28條、第210 條、第220 條、第320 條第1 項、修
正前第55條後段、修正前第47條、第38條第1 項第2 款、第3款
，罰金罰鍰提高標準條例第1 條前段，判決如主文。
本案經檢察官劉文婷到庭執行職務。
中    華    民    國     95    年    8    月    21    日
                刑事第十五庭  審判長法  官  唐照明
                                    法  官  盧怡秀
                                    法  官  呂憲雄
以上正本證明與原本無異。
如不服本判決，應於收受送達後10日內向本院提出上訴書狀。
中    華    民    國    95    年    8     月    22    日
                                    書記官  吳良美
附錄本判決論罪科刑法條
中華民國刑法第210條
（偽造變造私文書罪）
偽造、變造私文書，足以生損害於公眾或他人者，處 5 年以下有
期徒刑。
中華民國刑法第320條
（普通竊盜罪、竊佔罪）
意圖為自己或第三人不法之所有，而竊取他人之動產者，為竊盜
罪，處5 年以下有期徒刑、拘役或5 百元以下罰金。
意圖為自己或第三人不法之利益，而竊佔他人之不動產者，依前
項之規定處斷。
前二項之未遂犯罰之。
附表1：
┌──┬──────┬───┐
│編號│扣案物名稱  │數量  │
├──┼──────┼───┤
│1   │砂輪機      │1台   │
├──┼──────┼───┤
│2   │電鑽        │1台   │
├──┼──────┼───┤
│3   │起子        │1組   │
├──┼──────┼───┤
│4   │小型起子    │5支   │
├──┼──────┼───┤
│5   │電鑽頭      │1盒   │
├──┼──────┼───┤
│6   │砂紙        │42塊  │
├──┼──────┼───┤
│7   │鐵鎚        │1支   │
└──┴──────┴───┘
附表2：
┌──┬───┬────────┬───────┬────────┐
│編號│被害人│機車失竊時間及地│原車牌號碼及引│經改懸之車牌號碼│
│    │      │點              │擎號碼        │及偽造之引擎號碼│
├──┼───┼────────┼───────┼────────┤
│1   │天○○│87.7.14         │QPT-245       │YOH-873         │
│    │      │晚上7時許       │4JL-036325    │3XG-062636      │
│    │      │台北縣蘆洲市永康│              │                │
│    │      │街31號前        │              │                │
├──┼───┼────────┼───────┼────────┤
│2   │Ｊ○○│87.11.16        │MWB-281       │PBF-087         │
│    │      │下午5 時        │4UF-119908    │J-130743        │
│    │      │台南市○區○○路│              │                │
│    │      │19 巷           │              │                │
├──┼───┼────────┼───────┼────────┤
│3   │午○○│89.1.2          │NLX-610       │VUI-100         │
│    │      │中午12時許      │4UF-005413    │3XG-044643      │
│    │      │高雄市左營區民族│              │                │
│    │      │一路998號前     │              │                │
├──┼───┼────────┼───────┼────────┤
│4   │Ｈ○○│89.1.3          │YLB-953       │XIP-257         │
│    │      │晚上6時許       │4UF-411916    │4KX-108532      │
│    │      │台南縣新營市健康│              │                │
│    │      │路家樂福大賣場前│              │                │
├──┼───┼────────┼───────┼────────┤
│5   │Ｕ○○│89.1.20         │JCL-999       │PFL-367         │
│    │      │晚上8時許       │4UF-001067    │J-303915        │
│    │      │台北市內湖區成功│              │                │
│    │      │路4段64號前     │              │                │
├──┼───┼────────┼───────┼────────┤
│6   │Ｗ○○│89.2.21         │XLX-571       │LYO-681         │
│    │      │凌晨2時30分許   │4UF-106638    │4DM-617273      │
│    │      │高雄市楠梓區德民│              │                │
│    │      │路黃昏市場      │              │                │
├──┼───┼────────┼───────┼────────┤
│7   │酉○○│89.3.1          │XSG-869       │AYI-513         │
│    │      │晚上7時許       │4VP-204555    │4VP-201843      │
│    │      │高雄市苓雅區青年│              │                │
│    │      │二路29號前      │              │                │
├──┼───┼────────┼───────┼────────┤
│8   │ｆ○○│89.7.11         │OSD-115       │LOQ-808         │
│    │      │上午8時許       │5CA-111057    │5CA-110981      │
│    │      │台南縣永康市中華│              │                │
│    │      │路598號前       │              │                │
├──┼───┼────────┼───────┼────────┤
│9   │ｄ○○│89.8.12         │XIW-889       │原引擎號碼已遭磨│
│    │      │上午7時許       │4DM-600491    │損，但尚未偽造其│
│    │      │高雄縣鳳山市永和│              │他引擎號碼      │
│    │      │街85巷4之2號前  │              │                │
├──┼───┼────────┼───────┼────────┤
│10  │地○○│89.9.13         │MAK-966       │引擎號碼未經偽造│
│    │      │17時許          │4KX-245017    │                │
│    │      │高雄市前鎮區實業│              │                │
│    │      │路120巷3號前    │              │                │
├──┼───┼────────┼───────┼────────┤
│11  │壬○○│89.9.25         │XKU-831       │MKF-530         │
│    │      │上午7時許       │4UF-407336    │4DM-055186      │
│    │      │高雄市小港區松崗│              │                │
│    │      │路86巷口        │              │                │
├──┼───┼────────┼───────┼────────┤
│12  │Ｄ○○│89.10.1         │YMH-573       │XIY-780         │
│    │      │晚上11時許      │4UF-125463    │4KX-118016      │
│    │      │高雄市前鎮區德昌│              │                │
│    │      │社區籃球場旁    │              │                │
├──┼───┼────────┼───────┼────────┤
│13  │戌○○│89.9.17         │PIK-516       │NZN-492         │
│    │      │15時許          │4XB-100417    │4DM-060829      │
│    │      │屏東縣屏東市中山│              │                │
│    │      │路某處          │              │                │
├──┼───┼────────┼───────┼────────┤
│14  │Ｍ○○│89.10.27        │JTO-790       │LTL-941         │
│    │      │凌晨零時許      │5DC-001208    │4HP-002380      │
│    │      │高雄市新興區林森│              │                │
│    │      │二路192號前     │              │                │
├──┼───┼────────┼───────┼────────┤
│15  │申○○│89.12.20        │LDC-757       │AZA-862         │
│    │      │下午5時許       │5CP-200795    │5CP-118073      │
│    │      │高雄市三民區陽明│              │                │
│    │      │路18號前        │              │                │
├──┼───┼────────┼───────┼────────┤
│16  │未○○│90.2.24         │EDS-369       │QBD-919         │
│    │      │12時            │4JM-019461    │4DY-030348      │
│    │      │高雄市前鎮區忠誠│              │                │
│    │      │路293號前       │              │                │
├──┼───┼────────┼───────┼────────┤
│17  │ａ○○│90.3.28         │MBQ-057       │LRP-537         │
│    │      │下午5時許       │4HP-626147    │4CW-002890      │
│    │      │高雄市前鎮區光華│              │                │
│    │      │二路            │              │                │
├──┼───┼────────┼───────┼────────┤
│18  │Ｆ○○│90.6.12         │MVS-992       │XMU-519         │
│    │      │上午9時許       │4UF-036647    │4DM-062808      │
│    │      │高雄市三民區立志│              │                │
│    │      │街177號前       │              │                │
├──┼───┼────────┼───────┼────────┤
│19  │Ｎ○○│90.7.28         │ZBQ-962       │VMT-132         │
│    │      │上午10時許      │4JL-019585    │4JL-036359      │
│    │      │高雄市前鎮區崗山│              │                │
│    │      │中街68巷7號前   │              │                │
├──┼───┼────────┼───────┼────────┤
│20  │巳○○│90.9.2          │XWV-180       │GLA-602         │
│    │      │下午1時許       │4VP-009388    │4VP-006782      │
│    │      │高雄市前鎮區中山│              │                │
│    │      │三路98號前      │              │                │
├──┼───┼────────┼───────┼────────┤
│21  │Ｇ○○│90.9.3          │SPB-691       │車牌號碼不詳    │
│    │      │凌晨零時許      │3XY-314129    │3XY-081075      │
│    │      │高雄市左營區富民│              │                │
│    │      │路與德威街口    │              │                │
├──┼───┼────────┼───────┼────────┤
│22  │子○○│90.10.23        │DKD-723       │DFG-541         │
│    │      │凌晨零時許      │3XG-269781    │4DY-028527      │
│    │      │高雄市鹽埕區府北│              │                │
│    │      │路1 號          │              │                │
├──┼───┼────────┼───────┼────────┤
│23  │Ｘ○○│90.10.25        │OPP-960       │PXI-705         │
│    │      │上午8時許       │4VP-113822    │4VP-004030      │
│    │      │高雄市苓雅區建軍│              │                │
│    │      │路238巷5之3號前 │              │                │
├──┼───┼────────┼───────┼────────┤
│24  │宇○○│90.10.26        │LCU-503       │GLB-065         │
│    │      │上午10時許      │4VP-201958    │4VP-104413      │
│    │      │高雄縣鳥松鄉長庚│              │                │
│    │      │醫院後門旁      │              │                │
├──┼───┼────────┼───────┼────────┤
│25  │ｉ○○│90.11.22        │OLR-890       │HEC-568         │
│    │      │晚上6時許       │4KX-213945    │4KX-111436      │
│    │      │高雄市苓雅區民權│              │                │
│    │      │路與苓雅路口    │              │                │
├──┼───┼────────┼───────┼────────┤
│26  │宙○○│90.11.26        │XKQ-576       │車牌號碼不詳    │
│    │      │上午7時許       │4VP-201956    │4VP-004951      │
│    │      │高雄縣鳳山市中山│              │                │
│    │      │東路25號前      │              │                │
├──┼───┼────────┼───────┼────────┤
│27  │ｋ○○│90.12.8         │AYC-700       │LOO-312         │
│    │      │下午3時許       │4VP-200548    │4VP-015185      │
│    │      │高雄縣鳳山市武慶│              │                │
│    │      │二路80巷10號前  │              │                │
├──┼───┼────────┼───────┼────────┤
│28  │辛○○│90.12.12        │XNI-548       │HEJ-992         │
│    │      │17時許          │4VP-114753    │4VP-122570      │
│    │      │高雄市前鎮區中山│              │                │
│    │      │二路與滇池路口  │              │                │
├──┼───┼────────┼───────┼────────┤
│29  │Ｉ○○│90.12.13        │OPE-571       │HEC-568         │
│    │      │上午7時許       │4VP-104731    │4VP-004846      │
│    │      │高雄市前鎮區二聖│              │                │
│    │      │一路194號前     │              │                │
├──┼───┼────────┼───────┼────────┤
│30  │ｃ○○│90.12.13        │XWX-812       │AXO-482         │
│    │      │中午12時許      │4VP-109665    │4VP-203357      │
│    │      │高雄縣鳳山市立德│              │                │
│    │      │街230巷17號前   │              │                │
├──┼───┼────────┼───────┼────────┤
│31  │ｊ○○│90.12.22        │XNA-553       │OQX-312         │
│    │      │上午10時許      │4VP-113767    │4VP-017765      │
│    │      │高雄市鹽埕區府北│              │                │
│    │      │路45號          │              │                │
├──┼───┼────────┼───────┼────────┤
│32  │辰○○│90.12.26        │PHL-593       │GLA-602         │
│    │      │上午10時許      │4VP-106803    │4VP-006782      │
│    │      │高雄市三民區天民│              │                │
│    │      │路162號前       │              │                │
├──┼───┼────────┼───────┼────────┤
│33  │Ｖ○○│90.12.29        │YKV-497       │GLB-065         │
│    │      │晚上9時許       │5FR-105007    │4DM-603731      │
│    │      │台南縣佳里鎮建中│              │                │
│    │      │街41巷1號前     │              │                │
├──┼───┼────────┼───────┼────────┤
│34  │ｂ○○│91.1.1          │XSJ-012       │MAJ-682         │
│    │      │上午5 時30分許  │4UF-107938    │4KX-228277      │
│    │      │高雄市苓雅區中正│              │                │
│    │      │一路374 號前    │              │                │
├──┼───┼────────┼───────┼────────┤
│35  │Ｃ○○│91.1.14         │LCC-168       │MBA-930         │
│    │      │上午8時許       │4VP-106502    │4VP-006275      │
│    │      │高雄市楠梓區壽豐│              │                │
│    │      │路407號前       │              │                │
├──┼───┼────────┼───────┼────────┤
│36  │戊○○│91.1.16         │XWV-838       │HCX-670         │
│    │      │上午8時許       │4UF-038092    │4DM-089246      │
│    │      │高雄市前金區七賢│              │                │
│    │      │二路301號前     │              │                │
├──┼───┼────────┼───────┼────────┤
│37  │ｇ○○│91.1.16         │JQE-888       │NXZ-130         │
│    │      │晚上8時許       │4JK-007205    │4CW-017187      │
│    │      │高雄縣鳳山市五甲│              │                │
│    │      │二路與自強路口  │              │                │
├──┼───┼────────┼───────┼────────┤
│38  │丑○○│91.1.23         │XLI-851       │MLA-865         │
│    │      │上午10時許      │5CP-201806    │5CP-106938      │
│    │      │高雄市苓雅區正義│              │                │
│    │      │路148號前       │              │                │
├──┼───┼────────┼───────┼────────┤
│39  │Ａ○○│91.1.24         │GG3-511       │LJZ-966         │
│    │      │晚上11時許      │5FJ-200460    │4NF-042550      │
│    │      │高雄縣鳳山市長樂│              │                │
│    │      │街42號前        │              │                │
├──┼───┼────────┼───────┼────────┤
│40  │玄○○│91.2.1          │LJS-785       │PDX-919         │
│    │      │上午7時許       │SD2OAB-105211 │GK000646        │
│    │      │高雄市苓雅區大順│              │                │
│    │      │路與武廟路口    │              │                │
├──┼───┼────────┼───────┼────────┤
│41  │Ｔ○○│91.2.6          │GYF-798       │GRP-178         │
│    │      │上午7時許       │4VP-104905    │4VP-121418      │
│    │      │高雄市鼓山區華榮│              │                │
│    │      │路263巷口       │              │                │
├──┼───┼────────┼───────┼────────┤
│42  │Ｏ○○│91.2.6          │AYA-850       │GJJ-089         │
│    │      │上午8時30分許   │4VP-201203    │4VP-104046      │
│    │      │高雄市前鎮區德昌│              │                │
│    │      │街8巷28號前     │              │                │
├──┼───┼────────┼───────┼────────┤
│43  │Ｚ○○│91.2.8          │XKX-563       │OKP-429         │
│    │      │下午2時許       │4TE-538446    │4TE-047040      │
│    │      │高雄市三民區建國│              │                │
│    │      │三路與南台路口  │              │                │
├──┼───┼────────┼───────┼────────┤
│44  │Ｒ○○│91.2.8          │KN8-738       │KNJ-600         │
│    │      │下午2時許       │5NV-106882    │4TE-059856      │
│    │      │高雄市前鎮區文橫│              │                │
│    │      │三路與廣西路口  │              │                │
├──┼───┼────────┼───────┼────────┤
│45  │Ｌ○○│91.3.16         │CHN-885       │PUV-069         │
│    │      │上午9時許       │SF30AA-114423 │SF30AA-100797   │
│    │      │高雄縣鳳山市南富│              │                │
│    │      │街63號前        │              │                │
├──┼───┼────────┼───────┼────────┤
│46  │庚○○│91.3.22         │JTJ-792       │ORQ-587         │
│    │      │上午8時許       │4VP-018151    │4VP-013963      │
│    │      │高雄縣鳳山市新昌│              │                │
│    │      │街80巷1號前     │              │                │
├──┼───┼────────┼───────┼────────┤
│47  │ｅ○○│91.3.23         │OVP-192       │車牌號碼不詳    │
│    │      │上午10時許      │4VP-117527    │4DM-411872      │
│    │      │高雄市前鎮區崗山│              │                │
│    │      │南街493號前     │              │                │
├──┼───┼────────┼───────┼────────┤
│48  │癸○○│91.4.6          │NNO-280       │NOL-531         │
│    │      │晚上9時30分許   │5CP-202965    │5CP-200966      │
│    │      │高雄縣鳳山市龍成│              │                │
│    │      │路123巷22號前   │              │                │
├──┼───┼────────┼───────┼────────┤
│49  │甲○○│91.4.14         │ZEP-125       │ZBV-289         │
│    │      │上午8時30分許   │4JL-312325    │4JL-036551      │
│    │      │高雄市三民區覺民│              │                │
│    │      │路193號前       │              │                │
├──┼───┼────────┼───────┼────────┤
│50  │Ｙ○○│91.4.16         │RHK-007       │WNZ-590         │
│    │      │19時許          │3XY-257422    │3XG-036492      │
│    │      │高雄縣鳳山市中安│              │                │
│    │      │路中安市場停車場│              │                │
├──┼───┼────────┼───────┼────────┤
│51  │Ｅ○○│91.4.25         │XWM-136       │車牌號碼不詳    │
│    │      │上午8時許       │4VP-100548    │4VP-201447      │
│    │      │高雄市前鎮區佛通│              │                │
│    │      │20號之1前       │              │                │
├──┼───┼────────┼───────┼────────┤
│52  │Ｋ○○│91.4.26         │TMK-650       │RNV-779         │
│    │      │凌晨4時許       │4DY-209112    │3XY-320622      │
│    │      │高雄縣鳳山市五甲│              │                │
│    │      │一路與中山東路口│              │                │
├──┼───┼────────┼───────┼────────┤
│53  │卯○○│91.4.30         │LCV-576       │PVH-772         │
│    │      │上午9時許       │5CP-107621    │5CP-107501      │
│    │      │高雄縣鳳山市青年│              │                │
│    │      │路2 段141 巷67之│              │                │
│    │      │2 號            │              │                │
├──┼───┼────────┼───────┼────────┤
│54  │Ｑ○  │91.4.30         │ZDD-036       │ZKU-902         │
│    │      │晚上8時許       │5FH-401957    │3XY-068393      │
│    │      │高雄市新興區林森│              │                │
│    │      │二路97巷33號前  │              │                │
├──┼───┼────────┼───────┼────────┤
│55  │己○○│91.5.3          │ZKU-903       │引擎號碼未經偽造│
│    │      │下午4時許       │3XY-043135    │                │
│    │      │高雄市三民區大昌│              │                │
│    │      │二路148號前     │              │                │
├──┼───┼────────┼───────┼────────┤
│56  │丙○○│91.5.4          │XLW-132       │PNB-471         │
│    │      │上午9時許       │5CP-121640    │5CP-121548      │
│    │      │高雄市前鎮區復興│              │                │
│    │      │新巷28號前      │              │                │
├──┼───┼────────┼───────┼────────┤
│57  │不詳  │91年3 月至5 月間│不詳          │不詳            │
│    │      │某時            │              │                │
│    │      │高雄市小港區民益│              │                │
│    │      │路77巷4弄某處   │              │                │
├──┼───┼────────┼───────┼────────┤
│58  │不詳  │時間同上        │不詳          │不詳            │
│    │      │高雄市小港區永義│              │                │
│    │      │路166巷某處     │              │                │
├──┼───┼────────┼───────┼────────┤
│59  │不詳  │時間同上        │不詳          │不詳            │
│    │      │高雄市小港區安泰│              │                │
│    │      │醫院前          │              │                │
├──┼───┼────────┼───────┼────────┤
│60  │不詳  │時間同上        │不詳          │不詳            │
│    │      │高雄市小港區崇文│              │                │
│    │      │路1巷口前       │              │                │
├──┼───┼────────┼───────┼────────┤
│61  │不詳  │時間同上        │不詳          │不詳            │
│    │      │高雄市小港區崇文│              │                │
│    │      │路43號前        │              │                │
├──┼───┼────────┼───────┼────────┤
│62  │不詳  │時間同上        │不詳          │不詳            │
│    │      │高雄市小港區康莊│              │                │
│    │      │路178 號高新銀行│              │                │
│    │      │前              │              │                │
├──┼───┼────────┼───────┼────────┤
│63  │不詳  │時間同上        │不詳          │不詳            │
│    │      │高雄市小港區中安│              │                │
│    │      │路626號前       │              │                │
├──┼───┼────────┼───────┼────────┤
│64  │不詳  │時間同上        │不詳          │不詳            │
│    │      │高雄縣鳳山市五甲│              │                │
│    │      │一路與七聖街口  │              │                │
├──┼───┼────────┼───────┼────────┤
│65  │不詳  │時間同上        │不詳          │不詳            │
│    │      │高雄縣鳳山市五甲│              │                │
│    │      │二路90巷        │              │                │
├──┼───┼────────┼───────┼────────┤
│66  │不詳  │時間同上        │不詳          │不詳            │
│    │      │高雄縣鳳山市林森│              │                │
│    │      │路416巷某處     │              │                │
├──┼───┼────────┼───────┼────────┤
│67  │不詳  │時間同上        │不詳          │不詳            │
│    │      │高雄縣鳳山市五甲│              │                │
│    │      │二路639巷       │              │                │
├──┼───┼────────┼───────┼────────┤
│68  │不詳  │時間同上        │不詳          │不詳            │
│    │      │高雄縣鳳山市自強│              │                │
│    │      │一路11號        │              │                │
├──┼───┼────────┼───────┼────────┤
│69  │不詳  │時間同上        │不詳          │不詳            │
│    │      │高雄縣鳳山市五福│              │                │
│    │      │二路100巷63號前 │              │                │
├──┼───┼────────┼───────┼────────┤
│70  │不詳  │時間同上        │不詳          │不詳            │
│    │      │高雄縣鳳山市漁南│              │                │
│    │      │街19號前        │              │                │
├──┼───┼────────┼───────┼────────┤
│71  │不詳  │時間同上        │不詳          │不詳            │
│    │      │高雄縣鳳山市福德│              │                │
│    │      │街198號騎樓     │              │                │
├──┼───┼────────┼───────┼────────┤
│72  │不詳  │時間同上        │不詳          │不詳            │
│    │      │高雄縣鳳山市南安│              │                │
│    │      │路30號前        │              │                │
├──┼───┼────────┼───────┼────────┤
│73  │不詳  │時間同上        │不詳          │不詳            │
│    │      │高雄縣鳳山市南華│              │                │
│    │      │路173號前       │              │                │
└──┴───┴────────┴───────┴────────┘
附表3：
┌──────┬─────────────┬─────────────┬───────┬────┐
│相關變更條文│行為時法（下稱舊法）之內容│裁判時法（下稱新法）之內容│比  較  理  由│備    註│
├──────┼─────────────┼─────────────┼───────┼────┤
│【罰金刑貨幣│依法律應處罰金、罰鍰者，就│中華民國94年1 月7 日刑法修│刑法之貨幣單位│經按現行│
│單位之變更】│其原定數額得提高為2 倍至10│正施行後，刑法分則編所定罰│由「元（指銀元│法規所定│
│罰金罰鍰提高│倍（刑法乃係定明10倍）。第│金之貨幣單位為新臺幣。94年│）」變更為「新│貨幣單位│
│標準條例第1 │1 條所定得提高倍數之規定，│1月7日刑法修正時，刑法分則│臺幣」，且刑法│折算新臺│
│條前段、第5 │於本條例修正後制定之法律，│編未修正之條文定有罰金者，│分則之罰金數額│幣條例第│
│條→刑法施行│不適用之；本條例修正前公布│自94年1 月7 日刑法修正施行│，亦視該分則先│2 條之規│
│法第1 之1 條│之法律，於本條例修正後修正│後，就其所定數額提高為30倍│前曾修正與否，│定折算後│
│第1 項、第2 │其罰金罰鍰數額或法律經全部│。但72年6 月26日至94年1 月│而分別提高3 或│等值，是│
│項          │修正而其罰金罰鍰數額未予變│7 日新增或修正之條文，就其│30倍。        │以新法並│
│            │更者，亦同。              │所定數額提高為3 倍。      │              │未較有利│
├──────┼─────────────┼─────────────┼───────┼────┤
│【罰金刑下限│罰金：（銀元）1 元以上。  │罰金：新臺幣1000元以上，以│罰金刑之下限，│舊法有利│
│之變更】    │                          │百元計算。                │由銀元10元（亦│        │
│刑法第33條第│                          │                          │經提高）即新臺│        │
│5 款        │                          │                          │幣30元，提高為│        │
│            │                          │                          │新臺幣1000元。│        │
├──────┼─────────────┼─────────────┼───────┼────┤
│【累犯變更】│受有期徒刑之執行完畢，或受│受徒刑之執行完畢，或一部之│修正前受徒刑執│本案被告│
│刑法第47 條 │無期徒刑或有期徒刑一部之執│執行而赦免後，5年以內故意 │行完畢後5 年以│寅○○係│
│、第49條    │行而赦免後，5 年以內再犯有│再犯有期徒刑以上之罪者，為│內再犯有期徒刑│故意再犯│
│            │期徒刑以上之罪者，為累犯，│累犯，加重本刑至二分之一。│以上之罪，含因│罪，不論│
│            │加重本刑至二分之一。      │第98條第2 項關於因強制工作│故意或過失再犯│依新法或│
│            │                          │而免其刑之執行者，於受強制│之情形，但前所│舊法，被│
│            │累犯之規定，於前所犯罪依軍│工作處分之執行完畢或一部之│犯之罪不含依軍│告均構成│
│            │法或於外國法院受裁判者，不│執行而免除後，5 年以內故意│法所犯之罪。雖│累犯，是│
│            │適用之。                  │再犯有期徒刑以上之罪者，以│修正後不含過失│新法並未│
│            │                          │累犯論。                  │再犯罪，但前所│較為有利│
│            │                          │                          │犯之罪含依軍法│，應逕依│
│            │                          │累犯之規定，於前所犯罪在外│而犯之罪，且新│舊法規定│
│            │                          │國法院受裁判者，不適用之。│法增訂強制工作│論以累犯│
│            │                          │                          │處分與刑罰之執│。      │
│            │                          │                          │行效果得以互代│        │
│            │                          │                          │之擬制累犯之規│        │
│            │                          │                          │定。          │        │
├──────┼─────────────┼─────────────┼───────┼────┤
│【牽連犯】  │犯一罪而其方法或結果之行為│已刪除                    │依舊法規定，有│舊法有利│
│刑法第55條後│犯他罪名者，從一重處斷。  │                          │方法目的或原因│        │
│段          │                          │                          │結果關係之數罪│        │
│            │                          │                          │，係屬牽連犯，│        │
│            │                          │                          │為裁判上一罪，│        │
│            │                          │                          │而從一重處斷後│        │
│            │                          │                          │，僅論以一罪。│        │
│            │                          │                          │惟新法修正後予│        │
│            │                          │                          │以刪除，需予數│        │
│            │                          │                          │罪併罰，應以舊│        │
│            │                          │                          │法較為有利於行│        │
│            │                          │                          │為人。        │        │
└──────┴─────────────┴─────────────┴───────┴────┘


司法院資訊處製作；財團法人民間司法改革基金會備份。
